臺灣高等法院刑事判決　　　　　　　 99年度上更(一)字第496號
上　訴　人　臺灣板橋地方法院檢察署檢察官
被　　　告　柳吉信
選任辯護人　郭緯中律師　
　　　　　　古健琳律師
上列上訴人因被告妨害性自主案件，不服臺灣板橋地方法院96年
度訴字第2590號，中華民國97年11月7日第一審判決（起訴案號
：臺灣板橋地方法院檢察署96年度偵字第315號），提起上訴，
經判決後，由最高法院發回更審，本院判決如下：
    主  文
原判決撤銷。
柳吉信公務員假借職務上之機會，故意犯強制性交罪，處有期徒
刑肆年。
    事  實
一、柳吉信原係桃園縣政府警察局龜山分局龜山派出所警員，係
    依警察法執行法定職務之公務員，於民國95年12月14日下午
    17時許，於龜山派出所值勤時，適代號00000000號之菲律賓
    籍女子（真實姓名年籍詳卷，下稱Ａ女）持警員王人頡（起
    訴書誤載為王仁頡）名片前往找尋原承辦居留延長事宜之警
    員王人頡，王人頡因須先行領取裝備，即要求Ａ女稍待，柳
    吉信見Ａ女係外籍女子，不懂我國法令及處理程序，且語言
    不通，隻身在異國，難以求援，認有機可乘，遂主動上前詢
    問，並拿取Ａ女之居留證與戶口名簿加以影印留存，表示可
    幫忙處理，要求Ａ女先至派出所外面等候，柳吉信再拿取名
    片至派出所外交予Ａ女，並收回王人頡之名片，要求Ａ女日
    後改與其本人聯繫辦理，要求Ａ女先行離去，待稍晚再行聯
    絡，Ａ女不疑有他，先行離去。柳吉信再以其所有之000000
    0000號行動電話及派出所之（03）0000000號電話，於同日
    晚間18時36分、21時6分、23時18分許，多次撥打Ａ女之092
    8XXXXXX號行動電話（真實號碼詳卷，起訴書誤為0927XXXXX
    X）聯絡，告知可前往協助，Ａ女因曾見警方於深夜臨檢，
    誤認我國警方於深夜亦有協助民眾處理事項，因而同意柳吉
    信前往臺北縣新莊市其住處（真實住址詳卷）協助辦理。詎
    柳吉信假借職務上之機會，於下班後換穿便服，並未告知主
    管，亦未邀同派出所同事一起前往，於翌（15）日凌晨0時
    18分許，以其使用之上開行動電話撥打Ａ女之0928XXXXXX號
    行動電話與Ａ女確認住址後前往Ａ女前揭住處，竟基於強制
    性交之犯意，先佯以詢問Ａ女相關事項，並加以錄音後，再
    佯稱依正常程序需檢視Ａ女傷口，強行褪去Ａ女衣褲，以手
    撫摸Ａ女之胸部、下體，Ａ女雖撥開柳吉信並以言詞拒絕，
    柳吉信仍瞪視、喝令Ａ女要求其配合，復大聲命令Ａ女入浴
    室洗澡，並要求Ａ女躺於住處客廳沙發上，Ａ女因知悉柳吉
    信係警員、受有訓練，畏懼其對自己不利，遂不敢反抗，柳
    吉信在違反Ａ女意願之情況下，接續以性器官插入Ａ女陰道
    2次，而強制性交得逞。嗣柳吉信並要求Ａ女不得告知他人
    後即行離去。其後因Ａ女撥打電話分向臺灣之友人洪祖德、
    黃積順（起訴書誤載為黃基順）、黃良福等人哭訴受辱，經
    黃積順陪同前往驗傷，並報警處理，始悉上情。
二、案經Ａ女訴由桃園縣政府警察局龜山分局報請臺灣板橋地方
    法院檢察署檢察官偵查起訴。
    理  由
壹、證據能力部分：
一、按檢察官職司追訴犯罪，就審判程序之訴訟構造而言，檢察
    官係屬與被告相對立之當事人一方，偵查中對被告以外之人
    所為之偵查筆錄，或被告以外之人向檢察官所提之書面陳述
    ，性質上均屬傳聞證據。理論上，如未予被告反對詰問、適
    當辯解之機會，一律准其為證據，似有違當事人進行主義之
    精神，對被告之防禦權亦有所妨礙；然而現階段刑事訴訟法
    規定檢察官代表國家偵查犯罪、實施公訴，必須對於被告之
    犯罪事實負舉證之責，依法其有訊問被告、證人及鑑定人之
    權，證人、鑑定人且須具結，而實務運作時，偵查中檢察官
    向被告以外之人所取得之陳述，原則上均能遵守法律規定，
    不致違法取供，其可信性極高，為兼顧理論與實務，乃於修
    正刑事訴訟法時增列第159條之1第2項，明定被告以外之人
    於偵查中向檢察官所為陳述，除顯有不可信之情況者外，得
    為證據。查證人Ａ女、王人頡、洪祖德、黃積順、黃良福、
    溫鳳蓮等人於偵查中經具結向檢察官所為之陳述，既非檢察
    官不法取供而得，而其等當時所為陳述尚無顯不可信之情況
    ，並經本院於審判期日依法進行證據之調查、辯論，當事人
    於訴訟上程序權利，已受保障，依刑事訴訟法第159條之1第
    2項規定，其等於偵查中之陳述，自均得為本案之證據。
二、卷附之內政部警政署刑事警察局96年1月17日刑醫字第09501
    89398號鑑驗書（見偵查卷第93頁），係屬檢察官囑託鑑定
    之書面報告，依刑事訴訟法第208條第1項規定無須準用鑑定
    人具結之規定，且屬同法第159條第1項之法律另有規定之傳
    聞例外，自得作為證據。
三、按被告以外之人於審判外之陳述，雖不符合刑事訴訟法第15
    9條之1至第159條之4之規定，但經當事人於審判程序同意作
    為證據，法院審酌該言詞陳述或書面陳述作成時之情況，認
    為適當者，亦得為證據；當事人、代理人或辯護人於法院調
    查證據時，知有第159條第1項不得為證據之情形，而未於言
    詞辯論終結前聲明異議者，視為有前項之同意；刑事訴訟法
    第159條之5第1項、第2項分別定有明文。上訴人即檢察官、
    被告柳吉信及辯護人對於本判決下列所引用之其他各項被告
    以外之人於審判外之陳述（含書面陳述），於本院準備程序
    時，均表示無意見而不爭執證據能力（見本院卷第29頁反面
    至30頁），且迄至言詞辯論終結前亦未再聲明異議，本院審
    酌上開證據資料製作時之情況，尚無違法不當及證明力明顯
    過低之瑕疵之情形，依前述規定，認例外均具有證據能力，
    且經本院於審判期日依法進行證據之調查、辯論，當事人於
    訴訟上程序權利，已受保障。
貳、認定犯罪事實之證據及理由：
一、訊據被告固坦承當日確有與Ａ女發生性行為乙節，惟矢口否
    認有何強制性交犯行，辯稱：係Ａ女要求被告檢視身上是否
    還有其他疤痕，並抓住其右手去碰觸Ａ女右乳房，接著脫去
    衣物，要求被告關燈，整個過程是兩情相悅，發生之時，Ａ
    女是半主動狀態，衣服也是她自己脫下云云。
二、經查：
  (一)被告確有於前揭事實欄所載時、地，與Ａ女發生性交行為（
    以性器接合既遂）之事實，業據被告所是認，並經證人即告
    訴人Ａ女於偵查、原審結證明確（見偵查卷第50至51頁、原
    審卷(二)第83頁），復與內政部警政署刑事警察局，就署立台
    北醫院95年12月15日對Ａ女陰道以棉棒所採集之檢體，與被
    告檢體進行鑑驗：「被害人陰道棉棒精子細胞層DNA與涉嫌
    人柳吉信DNA-STR型別相同」結果相符，亦有該局96年1月17
    日刑醫字第0950189398號鑑驗書在卷可稽（見偵查卷第93頁
    ），此部分事實，自堪認定。
  (二)經比對Ａ女上開結證內容與被告所述案發經過，可知案發當
    時有發生下列之情形：1.被告入屋內後，Ａ女有倒水予被告
    。2.被告隨後拿出錄音筆進行訪談，訪談中Ａ女談及丈夫外
    遇與遭丈夫家暴，並哽咽、哭泣訴說關於家庭事情、沒有身
    分證不能上班、丈夫帶女生回來家裡一同睡覺等情形（見偵
    查卷第44頁所附檢察官96年1月11日勘驗「被告提供之當日
    訪談錄音」筆錄）。3.Ａ女之衣物經褪去，被告查看Ａ女身
    上疤痕、被告以手按壓Ａ女肩部及碰觸Ａ女胸部之事。4.2
    人性交後，被告並未立即離去，曾至浴室沖洗清理，並於屋
    內逗留數10分鐘。5.被告離去時，係單獨持磁卡入電梯感應
    後，再將感應磁卡遞入門內交還Ａ女（見原審卷(二)第23至24
    頁所附Ａ女住處監視器錄影翻拍照片）。惟2人所述之細節
    各異，茲分別說明如下：
  1.被告辯稱：Ａ女要求伊查看其身上傷疤及抓住伊手碰觸其右
    乳房，Ａ女自行脫去衣物，撫摸伊性器官挑逗，而後雙方發
    生性行為等情，其於警詢時供稱：「……當時她要我查看她
    的手部及頭部被先生施暴的傷疤，然後又告訴我，她身體經
    常不舒服會酸痛，希望我幫她按壓肩部，順便要求我看看她
    身上是否還有其他傷痕，當時我在她的身後，她抓住我的右
    手去碰觸她的右乳房，說這裡需要軟軟的，接著她轉身把衣
    服脫去，要求我關燈，然後她主動躺在沙發上要求我去碰觸
    她兩個乳房，…她一直喊GOOD，叫我把衣服脫掉，……兩人
    全身赤裸，她的右手伸出來玩弄我的性器官，她強迫我壓我
    的頭去吻她的陰部，並一直說NO HAND，被我當場拒絕，她
    又希望我將性器官插入她的陰道，起先我都沒有配合，中間
    曾中斷兩次……不久後她又繼續玩弄我的性器官，轉過身來
    以坐姿的方式將我的性器官放入她的陰道中，當時她一直喊
    GOOD，感覺很HIGH，興奮喊叫的很大聲，大約3分鐘後我就
    射精，射精之後，我在她住處的浴室稍作沖洗，用衛生紙擦
    拭乾淨，她又陪我閒聊大約20分鐘後，我就離開她的住處，
    當時她穿著粉紅色的睡衣要陪同我下樓，後來因為她穿的太
    少被我拒絕，所以她就開著門在門口，將大門鑰匙及下電梯
    的磁扣交給我，我入電梯感應磁扣後，就將大門鑰匙及磁扣
    交還給她…」云云（見偵查卷第6至7頁）。
  2.Ａ女則證稱：係被告要求查看伊身上傷疤，脫去伊衣物，藉
    口檢查身體程序撫摸伊胸部，並要伊去洗澡，隨後即對伊強
    制性交等情，其於偵查中結證稱：「……問我老公的問題，
    並錄音，錄完後說想看我的傷口，我們坐在沙發，他叫我轉
    身，先把我的袖子拉開，在我的背面把我的衣服拉開，叫我
    把胸罩拿開，先摸背部，再叫我把衣服全部脫掉，說此行為
    是正常，把我的衣服脫掉，叫我轉身面對他，我用手遮著我
    的胸部，他用手把我的手拉開，摸我的乳頭，我說不要，他
    說這是正常的程序，我怕他有槍不敢反抗，他叫我躺著，檢
    查我的身體，他幫我脫掉牛仔褲再脫底褲，我說不要，但他
    硬脫並持續摸我，並叫我去洗澡，我沒有去洗澡，但留在浴
    室，他擋在門口叫我快去洗，因為他很兇的看著我，所以後
    來我去洗，洗完後叫我躺在沙發上，我仍遮著我身子，他把
    我的手拉開，接著用1根手指撫摸我的下體，並一直按摩，
    嗣後關燈，脫他的衣服，拉開我的雙腿和我親吻，用他的性
    器官插入我的下體……；（被告有無強迫你與他發生性行為
    ？如何強迫？有無毆打或言語恐嚇、威脅？）沒有毆打，也
    沒有拿槍，只是用手、身體壓著我，大聲說話，用兇狠的眼
    神注視我；（你有無拒絕、反抗被告？如何拒絕、反抗？）
    有，但因為我害怕他對我不利，所以只有言語拒絕他，不敢
    有所行動，因為他是警察，怕他殺我；（被告離開時，是否
    由你將大門鑰匙及下電梯的磁扣交給被告自行下樓？）他叫
    我把卡拿給他，並說他會再來…」等語（見偵查卷第50至51
    頁）。
  3.衡之Ａ女乃隻身在台、人地生疏、言語不通，與被告素不相
    識，何以初識被告即自行投懷送抱？甚且，明知被告身分為
    警察，而於被告對其進行延長居留查訪之際，竟會大膽褪去
    全身衣物，以右手玩弄被告性器官，強迫壓被告頭部親吻其
    下體，並以坐姿方式將被告性器官放入其陰道？況依檢察官
    96年1月11日勘驗「被告提供之當日訪談錄音」筆錄所示，
    訪談中Ａ女述及丈夫外遇與遭丈夫家暴，並哽咽、哭泣訴說
    關於其家庭之事、沒有身分證不能上班，丈夫帶女生回來家
    裡一同睡覺等情，有檢察官勘驗筆錄可稽（見偵查卷第44頁
    ），於錄完音後，何以Ａ女情緒隨即急遽轉變，而為上開大
    膽放蕩之舉？是被告所辯前揭情節，顯與事理相悖，已難令
    人遽信。再參以證人即警員王人頡於偵查中證稱：「（告訴
    人申請延長〈指延長居留〉，是否由你處理？）是；（為何
    後來由被告處理？）第2次是12月14日下午5點，告訴人來找
    我，我請她先坐一下，等一下幫她處理，我進去先領裝備，
    被告就跟我說好了，她已回去了，我出來看，那個女生就回
    去了，我問被告情況如何，然後被告說他已把我的名片收回
    來了，沒有跟我說處理情形，後來那個女生也沒有來找我」
    等語明確（見偵查卷第115至116頁），顯見被告原先並非替
    Ａ女辦理延長居留之承辦警員。又被告亦供承稱：「（之前
    與系爭女子認識否？）不認識；…（告訴人申請的業務是你
    承辦？）不是；（員警承辦這類業務，需要到申請人家裡去
    嗎？）不用；…（你要去告訴人住處的那通電話是誰打的？
    ）電話是我打的，我再過去」（見上訴卷第41至42、61頁）
    及「（有無報告主管？）沒有；（這樣符合程序？）不符合
    ，不能私下找當事人」等語（見偵查卷第115頁），復有Ａ
    女上開0928XXXX號行動電話95年12月14日、15日之雙向通聯
    紀錄（見偵查卷第71至90頁）可佐，是被告明知當時告訴人
    係單獨1人在家，卻違反一般處理程序，於當日晚間11時下
    班後，換穿便服，並於翌（15）日凌晨零時18分許，以其所
    有之0000000000號行動電話，撥打Ａ女之0928XXXX號行動電
    話（真實號碼詳卷）確認住址後前往Ａ女住處，益見被告此
    舉別有居心。再參以被告於本院上訴審時陳稱：伊於14日晚
    間11點下班，之後2天都放假，其將王人頡名片拿回來後，
    連同告訴人交給伊之資料，一起放在王人頡之公文交辦櫃裡
    ，因為渠等習慣是誰受理，就從頭到尾都是他處理等情（見
    上訴卷第60頁反面至61頁），顯見被告根本無意辦理告訴人
    延長居留乙案，則其於凌晨藉故前往告訴人住所，顯係另基
    於其他目的，益證告訴人指訴遭被告性侵害乙節，非屬虛妄
    。
  4.又證人即Ａ女友人洪祖德、黃良福、黃積順分別於偵查中均
    證稱Ａ女於事發後曾向其訴說遭警察強暴乙節（被告雖以渠
    3人證言均為傳聞證據，而爭執其證據能力云云，惟洪祖德
    、黃良福、黃積順3人就Ａ女於事發後曾向其等訴說遭警察
    強暴一事，均係基於渠等親身見聞Ａ女所言之陳述，既非屬
    傳聞，自有證據能力，附此敘明），業據洪祖德證稱：告訴
    人有於半夜打電話給伊，詳細時間伊忘了，伊在睡覺被吵醒
    ，她一直哭，問伊為什麼會這樣子，伊一直安慰她，叫她慢
    慢說，她之後才說被強暴，沒有說是誰，但有說是個警察，
    她有說很怕等語（見偵查卷第209頁，按依偵查卷第78頁所
    附Ａ女0928XXXX號行動電話雙向通聯紀錄所示，Ａ女打給洪
    祖德門號0000000000號行動電話最早一通時間為95年12月15
    日凌晨3時21分56秒，而原審卷(二)第26頁所附Ａ女住處監視
    器錄影翻拍照片，被告係同日凌晨3時13分28秒自Ａ女住處
    大門離去，顯見Ａ女係於被告離開其住處約9分鐘後，旋即
    打電話向友人洪祖德哭訴遭警察強制性交）；黃良福證稱：
    告訴人半夜打伊家裡電話一直哭，伊一直問她，她都不說，
    後來過了1、2天，忘記是她打電話還是伊打給她，她才說被
    警察強暴，但是沒有講細節，伊也沒有問等語（見偵查卷第
    236頁）；及黃積順證稱：9 5年12月15日快天亮時，告訴人
    來伊家按鈴，伊開門讓她進來，她在哭，伊問發生什麼事，
    她也不說，問了好幾次，她才說被強暴，在家裡、是警察，
    當時她情緒不好沒講細節，伊說一定要去醫院就帶她去醫院
    等語（見偵查卷第175頁）。綜合上情以觀，足徵Ａ女指訴
    遭被告性侵害乙情，堪以採信。被告辯稱2人性交係兩情相
    悅云云，非但與常情相違，亦與上開所述事實，悉相齟齬，
    顯不足採。另被告於96年1月16日偵訊時又稱：Ａ女拿了1杯
    水給我，喝完後頭感覺昏昏的云云（見偵查卷第61頁），似
    暗指遭Ａ女下藥而發生性交行為，然此不惟遭Ａ女嚴詞否認
    （見原審卷(一)第123頁），而觀諸被告之警詢筆錄，亦從未
    提及此情，復無任何證據可佐，自不足採。
  (三)至辯護意旨另以：Ａ女關於有無洗澡及衣物究竟是自行脫去
    或遭被告脫去等情，前後供述不一，且係Ａ女交付感應卡予
    被告，供其使用離去，於案發後，Ａ女僅聯絡友人，並未聯
    絡其丈夫，於原審復稱「為什麼要打電話給他」，顯違常情
    等為由，據以質疑、彈劾Ａ女指訴其遭被告強制性交之可信
    性云云。惟按告訴人、證人之陳述有部分前後不符，或相互
    間有所歧異時，究竟何者為可採，法院仍得本其自由心證予
    以斟酌，非謂一有不符或矛盾，即應認其全部均為不可採信
    ；尤其關於行為動機、手段及結果等之細節方面，告訴人之
    指陳，難免故予誇大，證人之證言，有時亦有予渲染之可能
    ；然其基本事實之陳述，若果與真實性無礙時，則仍非不得
    予以採信（最高法院74年度台上字第1599號判例意旨參照）
    。本件告訴人Ａ女係菲律賓籍女子，迭次訊問均係透過通譯
    溝通轉述，被告於上訴審時亦曾供稱：告訴人至其派出所辦
    手續時，因為中英文夾雜，語意不是很清楚等語（見上訴卷
    第59頁反面），故就此細節部分，是否係因語言溝通或語意
    理解致未能為詳盡陳述，即非無可能。況查：
  1.關於洗澡部分：觀諸Ａ女於警詢證稱：被告要伊去洗澡，伊
    說伊有感冒不能洗；於96年1月12日偵訊時證稱：被告叫伊
    去洗澡，伊沒有去洗澡，但留在浴室，被告擋在門口，叫伊
    快去洗，因為被告很兇的看著伊，所以後來伊去洗；於97年
    4月1日偵訊時證稱：被告要伊去洗澡，伊本來不要，但被告
    大聲命令伊去做，伊只好進去，但伊並不想這麼做，所以就
    蹲在浴室的角落，被告後來發現伊沒有洗澡，站在門口很兇
    斥責伊，伊就假裝開水要洗澡，被告才離開門口，過了一會
    被告問伊洗好了沒，伊沒有回答繼續蹲在浴室裡，被告就很
    凶的過來，叫伊躺到沙發那裡去；於原審證稱：過程中伊沒
    有洗澡，伊有進浴室，因為被告叫伊去浴室等語（見偵查卷
    第17、50頁、原審卷(一)第122頁、卷(二)第83頁）。衡以此部
    分Ａ女迭次供述均有提及，僅詳簡不一，或簡單一語帶過隨
    即著重於描述如何遭被告強制性交部分（如警詢陳述），或
    詳細陳述經過情形（如97年4月1日偵訊陳述），前後尚無嚴
    重牴觸或矛盾之處，乃均表達出期間被告曾要求其去洗澡，
    其藉口感冒不能洗，後經被告大聲喝命，始勉強入浴室假裝
    洗澡，實際並沒有洗等情，參以被告於警詢既亦提及Ａ女洗
    澡乙事，堪認本案過程中Ａ女確有入浴室洗澡之事無訛。
  2.關於脫衣服部分：查Ａ女自警詢、96年1月12日及97年4月1
    日偵訊迄原審，均一致證稱：係被告將其衣服、牛仔褲及底
    褲脫掉等情（見偵查卷第11、50頁、原審卷(一)第122頁、卷
    (二)第82頁）。則辯護意旨稱：Ａ女於檢察官第1次訊問時，
    表示是自己脫去衣物，與其原審所述遭被告脫去衣物，所言
    前後不符云云，顯與卷證不符，自無可取。
  3.關於告訴人交付感應卡予被告，供其使用離去部分，已據告
    訴人於偵查及上訴審中證述：被告要我將門卡交給他，他說
    必須要有門卡才能用電梯，伊當時心想只要他能離開就好等
    語明確（見原審卷(一)第123頁、上訴卷第57頁反面），核與
    被害人無不期盼加害者盡速離去現場，以脫離其掌握之經驗
    法則無違。則辯護意旨以感應卡係Ａ女所交付，據以質疑Ａ
    女指訴遭被告強制性交之真實性，亦無可取。
  4.關案發後告訴人僅聯絡友人，未聯絡其丈夫部分：查Ａ女係
    以依親名義持護照入境居留（見偵查卷第56頁證物袋內之外
    僑居留資料查詢、Ａ女外僑居留證影本），且其於偵查中復
    陳明：伊之前曾換過延長居留證，換過幾次不太記得，之前
    都是伊先生陪同前往，此次係其居留時間快到，伊先生又不
    肯出面幫忙，只好自己到警局去問等語（見原審卷(一)第119
    頁），並於上訴審陳稱：是被告打電話過來說要幫忙處理這
    件事，說要幫忙找伊的老公，所以伊就同意他過來等語（見
    上訴卷第57頁反面）。而依卷附桃園縣警察局龜山分局98年
    2月4日山警分外字第0985011895號函（見上訴卷第75頁），
    可知於本案發生時，有關外籍配偶申辦延長居留之手續，係
    由各分局外事組之外事責任區外事員警，負責已取得外僑居
    留證之外籍配偶之訪查及查察註記，該外僑須於居留期限到
    期日前，攜帶1個月內之戶籍謄本，並「與其配偶一同」至
    警察局外事課，填具外國人居留停留案件申請表，以辦理外
    僑居留證之展延。且被告亦供稱：當時告訴人口齒不清，因
    為告訴人是中英文夾雜，語意不是很清楚，伊也不曉得她要
    來辦什麼東西，只知道她大概是說要辦理居留，但是辦不過
    ，就是這樣等語（見上訴卷第59頁反面）。是Ａ女指訴，被
    告以協助辦理居留、幫忙找其丈夫為由，致Ａ女信以為真，
    開門讓被告進門，並非無由。又參以Ａ女於警詢時供稱：不
    必通知其配偶鄭金泉到場，因為找不到他等語（見偵查卷第
    11頁）；及其於原審辯護人詰問「為什麼沒有聯絡你老公」
    時，答稱「我為什麼要打電話給他」等語（見原審卷(二)第84
    頁），可知Ａ女係因其配偶鄭金泉（出生於菲律賓，78年5
    月3日始初次來台申報設籍，見偵查卷第194頁戶籍謄本所載
    ）外遇，並對其家暴（見偵查卷第44頁所附檢察官96年1月
    11日勘驗「被告提供之當日訪談錄音」筆錄所示），嗣並離
    家，而不配合協助其辦理居留，始於案發後僅向友人泣訴，
    而未通知其丈夫等情，並無不合情理之處。且Ａ女於偵查中
    已敘明：事發後，伊本來不知道怎麼辦，只想找信得過的人
    ，在他身邊哭泣一下宣洩情緒，但友人黃積順知道這件事後
    ，告訴伊一定要去醫院驗傷等語（見原審卷(一)第123頁），
    核與黃積順於偵查中證稱：95年12月15日快天亮時，告訴人
    來伊家按鈴，伊開門讓她進來，她在哭，伊問發生什麼事，
    她也不說，問了好幾次，她才說被強暴，在家裡、是警察，
    當時她情緒不好沒講細節，伊說一定要去醫院就帶她去醫院
    等語（見偵查卷第175頁）相互一致。衡以Ａ女至警局請求
    協助，既屬有因，而其同意被告進入屋內，亦非無故，倘其
    有意以性交換取警員協助，何以竟於性交後被告離去僅約9
    分鐘、其居留證辦理尚無著落之際，即向友人泣訴？足見辯
    護意旨前揭質疑，並不足採。
  5.至被告事後提出其乾姊溫鳳蓮與Ａ女及某葉姓男子間之電話
    錄音，質疑Ａ女指訴被告性侵，意在索取高額賠償云云。惟
    溫鳳蓮於偵查中已證稱：係其主動打電話給告訴人，告訴人
    說被告對她這樣不應該，其要求告訴人出來談，告訴人說不
    敢，講了2、3次電話，有個姓葉的男生說到要錢等語（見偵
    查卷第116頁）。此顯與一般設計俗稱仙人跳，均係由設計
    一方主動聯繫索賠之情形迥異。再觀諸卷附檢察官96年3月
    17日勘驗「告訴人Ａ女所提出與溫鳳蓮間之對話錄音光碟」
    筆錄所載：溫鳳蓮詢問告訴人住址，告訴人表示無法告知，
    溫鳳蓮告知沒關係，溫鳳蓮可以幫助告訴人，被告做錯事，
    溫鳳蓮也罵被告，怎麼可以這樣對告訴人，怎麼可以傷害女
    性，傷害老師（按：被告在台居留期間，曾從事補習班英文
    老師），不可以這樣，要求告訴人有什麼想法，都可以出來
    跟溫鳳蓮商談，……告訴人表示本來不願意跟溫鳳蓮講話，
    因為被告是溫鳳蓮弟弟，溫鳳蓮表示是被告不對、不應該，
    所以才要電話與告訴人商談……」等語（見偵查卷第181至1
    82頁），益證上開對話，僅係案發後雙方友人介入斡旋試圖
    和解，期間縱有提及賠償金額，亦無從據以反推案發當時之
    情狀，自不足據為對被告有利之認定。
三、綜上所述，被告前揭所辯，顯係事後圖卸刑責之詞，均不足
    採。本件事證已臻明確，被告犯行洵堪認定，應予依法論科
    。
參、論罪科刑及撤銷改判之理由：
一、核被告所為，係犯刑法第221條第1項之強制性交既遂罪。被
    告對Ａ女性交前所為之猥褻行為，係性交之階段行為，應為
    性交行為所吸收，不另論罪。又被告雖以性器官插入Ａ女陰
    道2次，然被告係基於一個整體決意，於同一地點、相當密
    接之時間內所為，係侵害Ａ女同一性自主法益，是依一般社
    會通念，僅侵害一性自主法益，在時間差距上，尚屬密接，
    犯罪方法與態樣又雷同，係對同一被害人基於一個整體決意
    所為，於刑法評價上，宜將前揭犯行，以包括之一行為予以
    評價較為合理，應屬接續犯，而以一罪論。被告行為時係擔
    任桃園縣政府警察局龜山分局龜山派出所警員，為依法令執
    行法定職務之公務員，其假借職務上之機會，故意對Ａ女為
    上開之犯行，應依刑法第134條前段規定加重其刑。
二、原審未詳為勾稽上情，就被告被訴上揭犯行，遽為無罪之諭
    知，容有未洽。檢察官提起上訴，指摘原判決不當，為有理
    由，應由本院將原判決撤銷改判。爰審酌被告身為警務人員
    ，竟利用被害人為外籍人士，語言有所隔閡，且不易求助，
    而為本件犯行，嚴重影響人民對警察之信賴及我國於國際間
    之形象，危害重大，兼衡被告之素行、智識程度、犯罪之手
    段、造成之損害及其犯後否認犯行之態度等一切情狀，量處
    有期徒刑4年，以資懲儆。至被告提出溫鳳蓮與Ａ女及某葉
    姓男子間之電話錄音，影射告訴人指訴被告性侵，意在索取
    高額賠償，用以彈劾告訴人證言之可信性，尚屬訴訟上被告
    防禦權之行使，檢察官上訴意旨以此指稱被告犯後未見悔意
    ，請求從重量處被告有期徒刑12年，不無誤會，亦屬過重；
    另被告行為時間雖在96年4月24日以前，然犯刑法第221條之
    罪經宣告逾有期徒刑1年6月之刑者，不予減刑，中華民國96
    年罪犯減刑條例第3條第15款定有明文，故本件被告所受罪
    刑宣告不得減刑，均附此敘明。
據上論斷，應依刑事訴訟法第369條第1項前段、第364條、第299
條第1項前段，刑法第221條第1項、第134條前段，判決如主文。
本案經檢察官陳明光到庭執行職務。
中    華    民    國    100    年    2    月    22    日
                     刑事第五庭  審判長法  官  李英勇
                                       法  官  白光華
                                       法  官  崔玲琦
以上正本證明與原本無異。
如不服本判決，應於收受送達後10日內向本院提出上訴書狀，其
未敘述上訴之理由者並得於提起上訴後10日內向本院補提理由書
（均須按他造當事人之人數附繕本）「切勿逕送上級法院」。
                                       書記官  馬佳瑩
中    華    民    國   100    年    2     月    23    日
附錄本案論罪科刑法條
中華民國刑法第221條（強制性交罪）
對於男女以強暴、脅迫、恐嚇、催眠術或其他違反其意願之方法
而為性交者，處3年以上10年以下有期徒刑。
前項之未遂犯罰之。
中華民國刑法第134條（公務員犯罪加重處罰之規定）
公務員假借職務上之權力、機會或方法，以故意犯本章以外各罪
者，加重其刑至二分之一。但因公務員之身分已特別規定其刑者
，不在此限。